【裁判字號】    97,交聲,486
【裁判日期】    971124
【裁判案由】    違反道路交通管理處罰條例聲明異議
【裁判全文】
臺灣新竹地方法院交通事件裁定         97年度交聲字第486號
移送機關即
原處分機關  交通部公路總局嘉義區監理所臺南市監理站
異  議  人
即受處分人  乙○○
                    樓
上列受處分人因違反道路交通管理處罰條例案件，對於交通部公
路總局嘉義區監理所臺南市監理站於民國97年9月2日所為之嘉監
南字第裁74-AC0000000號違反交通事件裁決不服，聲明異議，本
院裁定如下：
    主    文
異議駁回。
    理    由
一、按駕駛人駕駛汽車，應遵守道路交通標誌、標線、號誌之指
    示；汽車駕駛人，駕駛汽車不遵守道路交通標誌、標線、號
    誌之指示者，而本章各條無處罰之規定者，處新臺幣（下同
    ）900元以上1,800元以下罰鍰，道路交通安全規則第90條前
    段、道路交通管理處罰條例第60條第2項第3款分別定有明文
    。另按停止線，用以指示行駛車輛停止之界限，車輛停止時
    ，其前懸部分不得伸越該線；車輛面對圓形紅燈表示禁止通
    行，不得超越停止線或進入路口，道路交通標誌標線號誌設
    置規則第170條第1項、第206條第5款第1目亦規定甚明。
二、原處分機關處分意旨略以：異議人即受處分人乙○○於民國
    96年3月27日17時54分，駕駛車牌號碼UH-1075號自小客車，
    行經臺北市○○○路○段378巷口處，因駕車不遵守道路交通
    標線之指示，經使用科學儀器拍照，由臺北市政府警察局交
    通警察大隊員警逕行製單舉發，經原處分機關函請舉發機關
    調查結果，仍認異議人確有上開違規行為，原處分機關乃於
    97年9月2日依道路交通管理處罰條例第60條第2項第3款規定
    ，裁處罰鍰900元。
三、聲明異議意旨略以：臺北市○○○路○段378巷口處之固定感
    應照相機之感應區，因監測設備不合格檢驗標準及標線反覆
    塗改，常導致取締爭議，令駕駛人無所適從，另埋設感應線
    圈處白色留有空隙等距的細線做為標示，已經很少用白漆畫
    上「S 」記號，亦使人誤以為「Stop at here」，另舉發照
    片中該車停在S 感應區中，車體前端並未超越感應區前緣，
    而後側煞車燈均有亮起，表示該車為靜止狀態，且由地面車
    燈反光及積水，顯示拍照時為雨天之傍晚，視線不清加上感
    應區標示之意義並不明確，所以才會造成違規等語，為此請
    求撤銷原處分。
四、經查：
(一)、本件受處分人駕駛之上開車輛於前揭時間，行經臺北市○○
    ○路○段378巷口處，該路口之線圈感應照相機具拍得其於紅
    燈亮起時，不依道路交通標線指示行駛之違規之事實，此有
    採證照片2 幀及臺北市政府警察局97年8月4日北市警交大執
    字第09737919000號函文乙紙附卷可參。
(二)、異議人雖以前詞置辯，惟經本院傳訊舉發警員甲○○，其到
    庭具結證稱：「（本件是否你舉發？）是」、「（本件舉發
    經過為何？）我們根據相片違規事實來舉發」、「（根據相
    片，如何認定本件異議人有違規？）我提供的兩張照片，均
    有顯示異議人的違規時間，是在第一行，時間是2007年3 月
    27日17時54分，我以第一張照片來說明，第二行一開始的『
    1Y29』其中的『1Y』表示第一車道，『29』表示設定黃燈的
    時間，也就是表示黃燈總共2.9秒，『RO12』其中『R』表示
    紅燈，『012』表示紅燈亮起1.2秒後就會開始舉發有違規的
    車輛，最下方『323 』是這張照片的序號，旁邊的『0000』
    表示異議人車輛速度，所以本件異議人的車輛是靜止狀態。
    第二張照片第二行『1Y29』其中的『1Y』表示第一車道，『
    29』表示設定黃燈的時間，也就是表示黃燈總共2.9 秒，『
    RO20』其中『R』表示紅燈，『020』表示與前一張照片差距
    0.2秒，又再拍攝本張照片，最下方『323』是這張照片的序
    號，同一組違規情況我們都會拍攝兩張照片，它們是同一個
    序號，旁邊的『V =13』，『V』是速度，所以這張表示異議
    人車輛有速度，速度為時速13公里。由我提供的第二張照片
    ，可以看出當時號誌是紅燈，而異議人仍然越過該停止線」
    等語（見本院97年11月7日訊問筆錄），復有舉發照片2幀在
    卷可憑，是異議人顯係在紅燈亮起後，仍強行越過停止線甚
    明。
(三)、另異議人自承其係居住在臺北市○○區○○路，每天會從新
    竹回到前開住處，都是走中山高速公路由竹北交流道北上，
    環河北路交流道下敦煌路左轉承德路，又轉中山北路直走接
    忠誠路等語（見本院97年11月7 日訊問筆錄），足見異議人
    每日行經該路段，就該路段必然相當熟悉，再由2 張舉發照
    片觀之，其中第1張舉發照片顯示異議人之行車速度為「0」
    ，益徵異議人明確知悉該路口為停止線，而將該車停在停止
    線後方，相距0.2 秒後，異議人始以時速13公里速度移動車
    輛越過停止線等情甚明，是異議人前揭所辯，均無可採。又
    異議人「S 」記號亦使人誤會云云，此與本案舉發違規事實
    無涉，附此敘明。
五、綜上所述，異議人確有駕駛前開車號自用小客車，在前揭時
    地不遵守道路交通標線之指示之違規行為，從而原處分機關
    依前揭道路交通管理處罰條例第60條第2項第3款之規定，裁
    處受處分人罰鍰900 元，自無違誤，受處分人之異議為無理
    由，應予駁回。
據上論斷，應依道路交通案件處理辦法第19條，裁定如主文。
中    華    民    國    97    年    11    月    24    日
                  交通法庭    法  官  林惠君
以上正本證明與原本無異
如不服本裁定，應於送達後5 日內向本院提出抗告狀（應附繕本
）。
中    華    民    國    97    年    11    月    24    日
                              書記官  蔣淑君


司法院資訊處製作；財團法人民間司法改革基金會備份。
